臺灣士林地方法院刑事判決　　　　　　　100年度訴字第100號
公　訴　人　臺灣士林地方法院檢察署檢察官
被　　　告　張仁豪
選任辯護人　財團法人法律扶助基金會林傳欽律師
上列被告因違反毒品危害防制條例案件，經檢察官提起公訴（99
年度偵字第15735 號），本院判決如下：
    主  文
張仁豪販賣第三級毒品，處有期徒刑貳年。緩刑伍年。扣案新臺
幣壹仟元其中新臺幣參佰元沒收。
    事  實
一、張仁豪（綽號「小強」）明知愷他命（俗稱「Ｋ他命」）為
    毒品危害防制條例第2 條第2 項第3 款所列管之第3 級毒品
    ，依法不得販賣，竟於民國99年11月間友人王詠俊電話中詢
    問其有無愷他命可以買賣時，回稱有，且嗣與王詠俊聯絡於
    99 年12 月4 日凌晨12時許王詠俊下班時，至張仁豪工作地
    點即址設臺北市○○區○○路1 段39巷124 號之「ＯＫ便利
    商店」進行交易，王詠俊於當日12時40分許依約抵達上址後
    ，即持新臺幣（下同）1,000 元紙鈔1 張，向張仁豪購買價
    金為300 元之愷他命1 小包，張仁豪則當場找零700 元與王
    詠俊。嗣王詠俊於同日凌晨1 時5 分許，在上開便利商店對
    面之石牌公園施用甫購來之愷他命時，為警當場查獲，而循
    線查悉上情，並在張仁豪背包及身上扣得愷他命殘渣袋8 個
    、以100 元紙鈔捲成之愷他命吸食器1 個、1,000 元紙鈔1
    張，在王詠俊處扣得摻有愷他命之香菸1 支、用餘之愷他命
    1 小包（毛重0.22公克）。
二、案經臺北市政府警察局北投分局報告臺灣士林地方法院檢察
    署檢察官偵查起訴。
    理  由
一、茲就本件相關證據之證據能力有無，先予敘明：按「被告以
    外之人於審判外之言詞或書面陳述，除法律有規定者外，不
    得作為證據。」、「被告以外之人於偵查中向檢察官所為之
    陳述，除顯有不可信之情況者外，得為證據。」、「被告以
    外之人於審判外之陳述，雖不符前4 條之規定，而經當事人
    於審判程序同意作為證據，法院審酌該言詞陳述或書面陳述
    作成時之情況，認為適當者，亦得為證據。」，刑事訴訟法
    第159 條第1 項、第159 條之1 第2 項、第159 條之5 第1
    項分別定有明文。經查本件相關證據，均經被告張仁豪及其
    辯護人同意具有證據能力（參本院卷第18頁反面、第19頁、
    第59頁），而相關證人於偵查中向檢察官所為之陳述，經核
    程序上並無不法取供之顯不可信情況，其餘言詞陳述或書面
    陳述作成時之情況，經審酌亦均無不當情形，揆諸前揭法條
    所示，均具有證據能力，合先敘明。
二、訊據被告對於上開事實坦承不諱，核與證人王詠俊於警詢、
    偵查、本院所證相符，而本件在證人王詠俊處扣得前開香菸
    1 支、愷他命1 小包之事實，有搜索扣押筆錄及扣押物品目
    錄表各1 份在卷可參，復有在被告處扣得之上揭物品可佐，
    此外尚有毒品初步鑑驗報告單在卷可憑，足認被告之自白與
    事實相符，堪以採信。被告之辯護人於本院言詞辯論終結後
    ，仍悖於被告認罪意旨，具狀為被告主張其行為應無營利意
    圖，而僅構成轉讓犯行云云（參本院卷第66頁至第74頁），
    惟此不僅與被告認罪內容相悖，且被告於本院初始答辯之轉
    讓情節，核與證人王詠俊於本院所證內容迥異，被告於事證
    明顯對其不利下，始主動坦承本件販賣情事，被告之辯護人
    猶執陳詞為被告辯護，不足採認，併此敘明。綜上所述，本
    案事證業已明確，被告之犯行堪以認定，應予依法論科。
三、論罪科刑：
（一）查愷他命為毒品危害防制條例第2 條第2 項第3 款列管之
      第3 級毒品，是核被告所為，係犯毒品危害防制條例第4
      條第3 項之販賣第3 級毒品罪。
（二）按「犯第4 條至第8 條之罪於偵查及審判中均自白者，減
      輕其刑」，毒品危害防制條例第17條第2 項定有明文，經
      查被告於偵查中曾自白：案發前幾天王詠俊有打電話給伊
      ，問伊身上有無Ｋ他命，伊說有，他說會再打給伊，直到
      12月3 日晚上，友人「猴子」來店裡說王詠俊有打給他，
      說要Ｋ他命，「猴子」要王詠俊直接過來找伊，後來王詠
      俊就過來了，王詠俊拿1,000 元給伊，伊找他700 元，並
      給他一包Ｋ他命，王詠俊於99年12月3 日打電話給伊時，
      有說他要買300 元的Ｋ他命，他表示要買，伊說好等語（
      參偵卷第50頁），故被告雖嗣後又辯稱是合買情節，然此
      無礙於其偵查中曾經自白之事實，而被告於本院審理時，
      最末亦自白上開犯行不諱，本院自應依毒品危害防制條例
      第17條第2 項之規定，減輕其刑。
（三）再販賣第3 級毒品罪之法定刑為「5 年以上有期徒刑，得
      併科新臺幣700 萬元以下罰金」，而同為販賣第3 級毒品
      之人，其原因動機不一，犯罪情節未必盡同，或有大盤毒
      梟者，亦有中、小盤之分，甚或僅止於吸毒者友儕間為求
      互通有無之有償轉讓行為，其等販賣行為所造成危害社會
      之程度自屬有異，法律科處此類犯罪，所設之法定最低本
      刑相同，不可謂不重，於此情形，倘依其情狀處以適當之
      刑即足以懲儆，並可達防衛社會之目的時，自非不可依客
      觀之犯行與主觀之惡性二者加以考量其情狀是否有可憫恕
      之處，適用刑法第59條之規定酌量減輕其刑，期使個案裁
      判之量刑，能斟酌至當。經查，被告所為販賣第3 級毒品
      犯行，雖助於毒品流通，戕害國人健康，而應非難，然核
      以被告販賣第3 級毒品愷他命之數量甚微，犯罪所得獲利
      不多，應屬吸毒者彼此互通有無，被告再從中賺取微薄利
      益之行為，其犯罪情節難與販賣毒品數量眾多之大盤毒梟
      併論，本院認其犯罪情狀，顯可憫恕，若科以法定最低度
      刑，猶嫌過重，爰依刑法第59條規定，酌量遞減輕其刑。
（四）爰審酌本件乃王詠俊主動試探被告有無愷他命可以買賣，
      而被告明知毒品戕害身心，仍為便利王詠俊施用而販賣，
      增加上開毒品在社會之流通性，致生危害於社會秩序及國
      民健康，及審酌其來自於單親家庭，家中經濟狀況不佳，
      犯案時年僅18餘歲，是非價值觀仍未完整建立，而其素行
      良好，白天在高職就學，晚間於便利商店兼職工讀以貼補
      家用，秉性不差，犯後能夠坦承犯行等一切情狀，量處如
      主文所示之刑。
（五）查被告前未曾因故意犯罪受有期徒刑以上刑之宣告，此有
      臺灣高等法院被告前案紀錄表1 份在卷可參，其經此起訴
      、審判，當知所警惕，應無再犯之虞，本院因認所宣告之
      刑以暫不執行為適當，爰依刑法第74條第1 項第1 款之規
      定，諭知緩刑5 年，以觀後效，並勵來茲。
（六）本件在被告處扣得之1,000 元紙鈔1 張，雖為案發當時王
      詠俊為購毒所交付，然僅其中300 元係被告因販賣毒品所
      得之財物，自應就其中300 元依毒品危害防制條例第19條
      第1 項規定宣告沒收，所餘700 元與沒收要件不符，不應
      宣告沒收；其餘在被告處扣得之愷他命殘渣袋8 個、以10
      0 元紙鈔捲成之愷他命吸食器1 個，據被告供述，分別為
      其施用愷他命剩餘之物，及供其施用愷他命所用之物，與
      其本案犯行無涉，不應宣告沒收；在王詠俊處扣得摻有愷
      他命之香菸1 支、用餘之愷他命1 小包（毛重0.22公克）
      ，則未扣於本案，自應由相關主管機關依毒品危害防制條
      例第18條第1 項中段處理沒入銷燬之行政罰事宜，併此敘
      明。
據上論斷，應依刑事訴訟法第299 條第1 項前段，毒品危害防制
條例第4 條第3 項、第17條第2 項、第19條第1 項，刑法第11條
前段、第59條、第74條第1 項第1 款，判決如主文。
本案經檢察官蔡元仕到庭執行職務。
中    華    民    國   100    年    7     月    11    日
                              臺灣士林地方法院刑事第六庭
                                  審判長法  官  林秀鳳
                                        法  官  黃珮茹
                                        法  官  鄭光婷
以上正本證明與原本無異。
如不服本判決應於收受判決後10日內向本院提出上訴書狀，並應
敘述具體理由。其未敘述上訴理由者，應於上訴期間屆滿後20日
內向本院補提理由書( 均須按他造當事人之人數附繕本) 「切勿
逕送上級法院」。
                                        書記官  方蘭芬
中    華    民    國   100    年    7     月    11    日
附錄本件論罪科刑法條全文：
毒品危害防制條例第4 條第3 項
製造、運輸、販賣第一級毒品者，處死刑或無期徒刑；處無期徒
刑者，得併科新臺幣2 千萬元以下罰金。
製造、運輸、販賣第二級毒品者，處無期徒刑或7 年以上有期徒
刑，得併科新臺幣1 千萬元以下罰金。
製造、運輸、販賣第三級毒品者，處5 年以上有期徒刑，得併科
新臺幣7 百萬元以下罰金。
製造、運輸、販賣第四級毒品者，處3 年以上10年以下有期徒刑
，得併科新臺幣3 百萬元以下罰金。
製造、運輸、販賣專供製造或施用毒品之器具者，處1 年以上7
年以下有期徒刑，得併科新臺幣1 百萬元以下罰金。
前五項之未遂犯罰之。